臺灣臺中地方法院刑事判決　　　　　　　　　　　　　九十三年度易字第六八八號
　　公　訴　人　臺灣臺中地方法院檢察署檢察官
　　被　　　告　甲○○
右列被告因違反槍砲彈藥刀械管制條例案件，經檢察官提起公訴（九十二年度偵字第
一一Ｏ九九號），本院判決如左：
    主  文
甲○○連續於公共場所，未經許可攜帶刀械，累犯，處有期徒刑肆月，如易科罰金，
以佰元折算壹日。扣案之武士刀壹把沒收。
    事  實
一、甲○○曾於民國九十一年間，因妨害自由案件，經本院於九十二年三月十七日，
    以九十一年度訴字第二三六五號判處有期徒刑五月確定，於九十二年三月二十七
    日易科罰金執行完畢。詎甲○○猶不知悛悔警惕，明知武士刀係槍砲彈藥刀械管
    制條例列管之刀械，未經許可，不得持有及於公共場所攜帶，竟於九十二年間某
    日的日間，因搭乘遊覽車前往臺北縣鶯歌鎮旅遊，在某個陶瓷大賣場內發現有人
    販售武士刀，即以新臺幣（下同）一千元之代價，向該名不詳姓名人士購買武士
    刀一把。隨即基於於公共場所，未經許可攜帶刀械之犯意，將武士刀自陶瓷大賣
    場攜帶返回遊覽車，而未經許可，經由陶瓷大賣場、遊覽車、公共道路等公共場
    所，攜帶武士刀，並於返回臺中縣大肚鄉○○路○段三一號居處後，將武士刀藏
    放在居處與隔壁三三號的建築物縫隙處。迄至同年五月二十八日下午三時許之日
    間（起訴書誤載為下午五時三十分許），在臺中縣大肚鄉○○路○段三一號居處
    前的公共場所，因甲○○的父親趙木冬阻止甲○○開設卡拉ＯＫ店，引發甲○○
    的不滿，甲○○復賡續於公共場所，未經許可攜帶刀械之概括犯意，於該公共場
    所，未經許可攜帶前開武士刀，並以武士刀的刀柄劈打趙木冬，致趙木冬受有左
    腳膝蓋瘀傷之傷害（傷害直系血親尊親屬部分，因趙木冬撤回告訴，業經檢察官
    為不起訴處分），旋又將武士刀藏回臺中縣大肚鄉○○路○段三一號居處與隔壁
    三三號的建築物縫隙處。嗣因趙木冬報警處理，並帶同警方於同日下午三時三十
    五分許，在該建築物縫隙處查扣前開武士刀一把，因而循線查悉上情。
二、案經臺中縣警察局烏日分局報告臺灣臺中地方法院檢察署檢察官偵查起訴。
    理  由
一、訊據被告甲○○坦承於九十二年間某日的日間，因搭乘遊覽車前往臺北縣鶯歌鎮
    旅遊，在某個陶瓷大賣場內發現有人販售武士刀，即以一千元之代價，向該名不
    詳姓名人士購買武士刀一把。隨即將武士刀攜帶返回遊覽車，而未經許可，經由
    陶瓷大賣場、遊覽車、公共道路等公共場所，攜帶武士刀至臺中縣大肚鄉○○路
    ○段三一號居處與隔壁三三號的建築物縫隙處藏放及於同年五月二十八日下午三
    時許，在臺中縣大肚鄉○○路○段三一號居處前，因父親趙木冬阻止其開設卡拉
    ＯＫ店，而與趙木冬發生爭執等情，惟矢口否認有於該址持武士刀的刀柄劈打趙
    木冬，辯稱：該把武士刀一直藏放在臺中縣大肚鄉○○路○段三一號居處與隔壁
    三三號的建築物縫隙處，並未拿出來使用等語。惟查，被告初於警詢時否認該武
    士刀為其所有等語；次於檢察官偵查時陳稱：武士刀可能是伊開卡拉ＯＫ店，有
    一位不認識的客人帶來助陣的。印象中有看到客人拿武士刀出來舞弄，可能看到
    警方就跑掉，把武士刀丟在一旁等語；於本院審理時始承認前開武士刀確實為其
    所有，然否認有於九十二年五月二十八日下午三時許，在臺中縣大肚鄉○○路○
    段三一號前，持前開武士刀的刀柄劈打趙木冬等語，前後供述歧異，已難令人盡
    信。而被告確有於前開時、地，持武士刀的刀柄劈打趙木冬等情，業據證人即被
    告父親趙木冬於警詢時證述明確，核與證人即被告弟弟趙令金於警詢時證稱確有
    於前開時、地，看見被告持武士刀等情相符。而證人趙木冬、趙令金均屬被告至
    親的親人，證人趙木冬於偵查中復已撤回對被告的傷害告訴，是證人趙木冬、趙
    令金實無設詞構陷被告之理，渠等之證詞既相互吻合，自堪採信。而證人乙○○
    雖於檢察官偵查及本院審理時證稱：伊於九十二年五月二十八日下午五時許，在
    臺中縣大肚鄉○○路○段三一號吃東西喝酒，約於同日下午五時十分離開，經過
    十幾分鐘後，伊因為回家再度經過該處，發現有人在打架，便上前將他們拉開，
    當時並沒有看到武士刀。伊看到警察已經前來處理，就逕自回家等語。然被告及
    證人趙木冬、趙令金均陳稱被告與趙木冬發生爭執的時間為九十二年五月二十八
    日下午三時許，此與證人乙○○證稱看見有人在打架的時間為同日下午五時許，
    有明顯的落差，是證人乙○○是否於正確的案發時間在場，亦或是在案發後始經
    過案發地點，均非無疑，其證詞自無從為被告有利之認定。此外，並有武士刀一
    把扣案可資佐證，而前開武士刀經送臺中縣警察局鑑定結果，認定該武士刀的刀
    刃長六十八．三公分、刀柄長二十二．八公分、刀刃厚Ｏ．四九四公分、刀刃單
    面開鋒，係屬槍砲彈藥刀械管制條例列管之刀械「武士刀」等情，亦有臺中縣警
    察局九十二年八月五日中縣警保民字第Ｚ○○○○○○○○○號函在卷足憑，足
    見被告有關於九十二年間，在臺北縣鶯歌鎮某陶瓷大賣場，購買前開武士刀，並
    將之帶回臺中縣大肚鄉○○路○段三一號居處與隔壁三三號的建築物縫隙處藏放
    之自白及證人趙木冬、趙令金證稱被告確有於九十二年五月二十八日下午三時許
    ，在臺中縣大肚鄉○○路○段三一號前，持前開武士刀等證詞與事實相符，堪予
    採信。綜上所述，本案事證明確，被告犯行洵堪認定。
二、按陶瓷大賣場、遊覽車及公共道路均屬公共場所；而臺中縣大肚鄉○○路○段三
    一號前方為公共道路，有警繪現場圖、現場照片附卷可稽，自亦屬公共場所。被
    告甲○○於前開公共場所，未經許可攜帶刀械，核其所為，係犯槍砲彈藥刀械管
    制條例第十五條第二款之於公共場所，未經許可攜帶刀械罪。被告未經許可持有
    刀械之低度行為，應為於公共場所，未經許可攜帶刀械之高度行為所吸收，不另
    論罪。被告於九十二年五月二十八日下午三時許之日間，在臺中縣大肚鄉○○路
    ○段三一號前之公共場所，未經許可攜帶刀械之犯行，公訴意旨認應依槍砲彈藥
    刀械管制條例第十四條第三項之未經許可，持有刀械罪處斷，容有未洽，惟起訴
    之基本社會事實相同，爰依法變更檢察官起訴所引應適用之法條，附此說明。被
    告先後二次於公共場所，未經許可攜帶刀械之犯行，時間緊接、方法相同，觸犯
    構成要件相同之罪名，顯係基於概括犯意反覆為之，為連續犯，依刑法第五十六
    條規定論以一罪，並加重其刑。被告於九十二年間某日的日間，於陶瓷大賣場、
    遊覽車，公共道路等公共場所，未經許可攜帶刀械之犯行，公訴意旨雖未論及，
    然與前開起訴部分，有連續犯裁判上一罪關係，本為起訴效力所及，本院自得併
    予審理。被告曾於九十一年間，因妨害自由案件，經本院於九十二年三月十七日
    ，以九十一年度訴字第二三六五號判處有期徒刑五月確定，於九十二年三月二十
    七日易科罰金執行完畢等情，有臺灣高等法院被告全國前案紀錄表及臺灣臺中地
    方法院檢察署刑案資料查註紀錄表在卷足憑，被告前受有期徒刑執行完畢，五年
  以內再犯本件有期徒刑以上之罪，為累犯，依刑法第四十七條規定加重其刑，並
    與前開連續犯加重規定，遞加重之。爰審酌被告已有妨害自由之刑事前案紀錄，
    業如前述，堪認其品行不佳，並斟酌被告於公共場所，未經許可攜帶刀械，嚴重
    影響公共安全，犯罪後僅坦承部分犯行，難認已有完全悔意等一切情狀，量處如
    主文所示之刑，並諭知易科罰金之折算標準，以示懲儆。扣案之武士刀一把，為
    違禁物，爰依刑法第三十八條第一項第一款規定宣告沒收之。
據上論斷，應依刑事訴訟法第二百九十九條第一項前段、第三百條，槍砲彈藥刀械管
制條例第十五條第二款，刑法第十一條前段、第五十六條、第四十七條、第四十一條
第一項前段、第三十八條第一項第一款，罰金罰鍰提高標準條例第二條，判決如主文
。
中      華      民      國    九十三    年      六      月      四      日
                                 臺灣臺中地方法院刑事第三庭
                                     審判長法  官  劉 錫 賢
                                           法  官  黃 裕 仁
                                           法  官  陳 得 利
右正本證明與原本無異。
如不服本判決，應於送達後十日內向本院提出上訴狀（須附繕本），上訴於臺灣高等
法院臺中分院。
                                           書記官
中      華      民      國    九十三    年      六      月      四      日
附錄本案論罪科刑法條全文
槍砲彈藥刀械管制條例第十五條：
未經許可攜帶刀械而有下列情形之一者，處二年以下有期徒刑：
一  於夜間犯之者。
二  於車站、埠頭、航空站、公共場所或公眾得出入之場所犯之者。
三  結夥犯之者。
